# 有限合伙企业收到分红款怎么做会计处理

提问人：yanling 时间：2018-03-16 09:25:11
我们有一家有限合伙企业，每年收到购买股票的投资款，收到时确认投资收益，代扣代缴的个税可否直接记其他应收款呢？后续分配应付股利时分录应该如何做？万分感谢！

回答人：chenyiwei
合伙企业并非所得税纳税人，应按扣税前的分红款确认投资收益金额，代扣代缴的个人所得税视同对合伙人的一项利润分配处理，减少归属于相关合伙人的资本账户中的权益。